Farid Firdaus

Web Developer

+62 812-8226-7913

frdportofolio-farid-firdaus-projects.vercel.ap

07/2022 - Present

Bogor, Indonesia

SUMMARY

Saya berminat dalam bidang pemrograman terutama website, saya sangat tertarik untuk menjadi seorang Web Developer dan saya ingin mengambil bagian Frontend. Saya cukup berpengalaman dalam mengerjakan project project sekolah untuk membuat website dan design, individu maupun berkelompok. Hal yang sangat saya sukai adalah ketika harus melakukan hal-hal yang menggunakan kreatifitas dan hal seperti problem solving yang mengharuskan berpikir secara logis.

EXPERIENCE

Web Developer Website Undangan Pernikahan	02/2024 - 02/2024
Web Developer Website Sistem Informasi Guru Piket	01/2024 - 03/2024
Web Developer Website 11 PPLG 2	12/2023 - 01/2024
Web Developer	10/2023 - 12/2023

EDUCATION

Website E-commerce

Pengembangan Perangkat Lunak & Gim

SMK Negeri 1 Ciomas

SKILLS

Next Js	Basic	PHP	Basic
Nuxt JS	Basic	Laravel	Basic
UI/UX Design	Basic	React JS	Intermediate
Figma	Basic	CSS	Intermediate
Javascript	Basic	HTML	Intermediate

LANGUAGES

Indonesia	Native	English	Basic